【裁判字號】    89,訴,1031
【裁判日期】    891219
【裁判案由】    偽造文書
【裁判全文】
臺灣臺南地方法院刑事判決                        八十九年度訴字第一三一號
    公  訴  人  臺灣台南地方法院檢察署檢察官
    被      告  乙○○
右列被告因偽造文書案件，經檢察官提起公訴（八十八年度偵字第一０八三０號），
本院判決如左：
    主  文
乙○○行使偽造私文書，足以生損害於他人，處有期徒刑伍月，緩刑參年。
偽造之「甲○○」印章壹枚及市內電話業務申請書上偽造之「甲○○」印文各壹枚（
共伍枚）均沒收。
    事  實
一、乙○○明知並未受甲○○之委託，先於民國八十六年五月二十一日後之某日，在
    某不詳之處所，自不詳姓名之人處收受甲○○遭搶之身分證（甲○○係於八十六
    年五月二十一日在臺南市○○○街附近遭人搶奪），於八十六年九月二日，未經
    徵得甲○○之同意，即持前開甲○○之身分證，向中華電信南區分公司臺南營運
    處（下稱中華電信公司）申請在臺南市○○○○街四三號十四樓之十一裝設（０
    六）0000000、0000000、0000000、0000000、0
    000000等五門電話，而接續以未經授權擅自偽刻之甲○○印章蓋於中華電
    信公司市內電話業務申請書上，偽造五紙市內電話業務申請書，向中華電信公司
    申請電話，足生損害於甲○○及中華電信公司。
二、案經臺南市警察局第六分局報請台灣台南地方法院檢察署檢察官偵查起訴。
    理  由
一、訊之被告乙○○固於本院訊問時坦承本件市內電話業務申請書為伊所書寫，惟矢
    口否認有何收受贓物及行使偽造私文書犯行，辯稱：伊當時從事通訊業務，客戶
    有委託伊填寫市內電話業務申請書云云。惟查，被告於警訊時原本係聲稱：伊從
    沒有到電信局去申請電話等語。並於偵查中一再否認有書寫系爭市內電話業務申
    請書；詎於本院訊問時竟更異前詞改稱：伊事後回想該市內電話業務申請書確為
    伊所書寫等語，被告前後供述不一，甚為可議。參以本件卷附（０六）0000
    000、0000000、0000000、0000000、0000000
    等五門電話之市內電話業務申請書內「乙○○」簽名筆跡，經核對結果，實與被
    告乙○○於警局訊問筆錄內二次「乙○○」簽名及於檢察署第一次偵訊筆錄簽名
    筆跡相吻合，而且被告於第二次接受檢察官訊問後於偵訊筆錄所為之簽名及所書
    寫的文字（詳附於偵卷第三十頁）雖在筆劃上刻意工整，仍可比對出與系爭市內
    電話業務申請書內書寫筆跡中諸如「延」「601」等多處在筆劃順序及用筆走向
    習慣相似之處，實堪認定前開市內電話業務申請書五紙係由被告乙○○書寫向中
    華電信公司申請裝設電話無誤，核與被告於本院訊問時自白為其書寫之事實相符
    ，足證其於偵訊時所述不實。其次，雖被告於本院審理中辯稱伊於八十六年九月
    左右曾在大發通訊行工作一個月，並有其聲請傳喚之證人丙○○證述以佐其說，
    然查：被告於警訊及偵訊時均未曾提及在通訊行工作以供調查，則其事後於本院
    聲請傳喚證人為其友人，難謂無迴護附和被告說詞之虞，無法遽採為憑信。再佐
    以被告於警訊時尚且明確陳稱：伊曾向地下錢莊借錢，地下錢莊不還伊身分證，
    後來於八十五年底至屏東工作，因屏東工作需要身分證，才於八十六年五月二十
    六日從屏東回到臺南申請補發身分證等情。被告究係在屏東工作抑或是在台南市
    的大發通訊行工作，說法南轅北轍，莫衷一是，被告乙○○前開所辯，尚不足採
    信。此外，復有市內電話業務申請書三紙存卷可稽。本件事證已明，被告犯行洵
    堪認定。
二、核被告明知贓物而收受，係犯刑法第三百四十九條第一項之收受贓物罪，又行使
    偽造私文書，足以生損害於告訴人，所為係犯同法第二百十六條、第二百十條之
    行使偽造私文書罪；其偽造印章之行為屬偽造私文書之階段行為，其偽造私文書
    之低度行為亦為行使之高度行為所吸收，均不復另論。又被告於同一時間、地點
    ，接續偽造三紙市內電話業務申請書，一次申請三門電話，為接續犯，公訴人認
    係行使偽造私文書之連續犯，容未有洽，附此敘明。其所犯上開收受贓物、行使
    偽造私文書二罪間，有方法結果之牽連關係，為牽連犯，應從一重之行使偽造私
    文書罪處斷。爰審酌被告犯罪之動機、目的、手段、所生危害、及犯罪後否認犯
    行等一切情狀，量處如主文所示之刑，以資懲儆。又被告前未曾受有期徒刑以上
    刑之宣告，有台灣台南地方法院檢察署刑案資料查註紀錄表在卷可憑，其經此教
    訓後，應知所警惕，信無再犯之虞，本院因認所宣告之刑以暫不執行為適當，併
    諭知緩刑三年，以勵自新。偽造之「甲○○」印章一枚，無證據證明業已滅失，
    及五紙市內電話申請書上偽造之「甲○○」印文共各一枚（共五枚）均依法宣告
    沒收。
據上論斷，應依刑事訴訟法第二百九十九條第一項前段，刑法第二百十條、第二百十
六條、第二百十九條、第三百四十九條第一項、第五十五條、第七十四條第一款，罰
金罰鍰提高標準條例第一條前段，判決如主文。
本案經檢察官蘇聰榮到庭執行職務。
中    華    民    國      八十九    年    十二        月      十九      日
                              臺灣臺南地方法院刑事第三庭
          法  官  林淑婷
右正本證明與原本無異
如不服本判決應於送達後十日內向本院提出上訴狀
                                      書記官  董挹棻
中    華    民    國      八十 九   年    十二        月      二十九    日
附錄本案論罪科刑法條全文：
刑法第二百十條：偽造、變造私文書，足以生損害於公眾或他人者，處五年以下有期
                徒刑。
刑法第二百十六條：行使第二百十條至第二百十五條之文書者，依偽造、變造文書或
                  登載不實事項或使登載不實事項之規定處斷。
刑法第三百四十九條第一項：收受贓物者，處三年以下有期徒刑、拘役或五百元以下
                          罰金。


司法院資訊處製作；財團法人民間司法改革基金會備份。
